ACORDAO-COMPLETO-2354120

ACÓRDÃO DE RELAÇÃO

ACÓRDÃO DE RELAÇÃO 3397/2019 ATA 16/2019 - SEGUNDA CÂMARA

Acórdão 3397/2019-TCU-Segunda Câmara
	Cuidam os autos de tomada de contas especial instaurada pelo Fundo Nacional de Desenvolvimento da Educação – FNDE, em desfavor de Lauro Pereira Albuquerque, ex-prefeito de Mata Roma/MA (gestão 2005-2008) , em razão de irregularidades na execução do Programa Nacional de Transporte Escolar (PNATE) , no exercício de 2005, e de omissão de prestação de contas relativas ao exercício de 2007 de recursos repassados no âmbito do Programa Dinheiro Direto da Escola – Plano de Desenvolvimento da Escola – PDDE/PDE. 
Os recursos repassados ao município atingiram o montante de R$ 73.600,00, para o PNATE 2005, e de R$ 47.000,00, para o PDDE/PDE 2007.
No tocante ao Programa Nacional de Transporte Escolar, o FNDE glosou despesas com aquisição de combustível acima do permitido pela Resolução CD/FNDE 5, de 22/4/2005. Segundo a Resolução, as despesas com a aquisição de combustíveis não poderiam ultrapassar o percentual de 20% do valor anual destinado ao município. O montante impugnado foi R$ 45.474,39 (valor original) .
Considerando a distinção entre desvio de finalidade e desvio de objeto constante do voto condutor do Acórdão 1.798/2016 – 1ª Câmara;
considerando que, nas hipóteses de desvio de objeto, o Tribunal tem julgado as contas dos responsáveis regulares com ressalvas (Acórdão 2606/2013-TCU-Plenário e 3.515/2013 – 2ª Câmara) ;
considerando que os combustíveis são insumos indispensáveis para a prestação do serviço de transporte escolar;
considerando que não há indicações nos autos de que o objetivo do programa PNATE não tenha sido atendido no exercício financeiro de 2005;
considerando que, no âmbito do PNATE, a restrição à aquisição de combustível é polêmica e que a evolução normativa conduziu o FNDE a não mais fixar limites para tais despesas a partir do exercício financeiro de 2015, com a edição da Resolução CN/FNDE 5/2015 (voto condutor do Acórdão 1819/2016-TCU-Primeira Câmara) ;
considerando que, no caso concreto e em face do exposto, a imputação de débito ao gestor relativamente ao PNATE 2005 seria medida excessivamente rigorosa a ser adotada por esta Corte de Contas;
considerando que o débito residual, relativo à omissão no dever de prestar contas dos recursos do PDDE/PDE 2007, é inferior ao montante previsto no art. 6°, inciso I, da Instrução Normativa TCU 71/2012;
considerando que o responsável ainda não foi citado nos autos;
considerando o disposto no art. 93 da Lei 8.443/1992 e no art. 19, caput, da Instrução Normativa TCU 71/2012;	
os ministros do Tribunal de Contas da União, reunidos em sessão de 2ª Câmara, ACORDAM, por unanimidade, de acordo com os pareceres uniformes emitidos nos autos e nos termos do art. 147, inciso V, alínea ‘a’, do Regimento Interno, em:
arquivar o presente processo, com fundamento no art. 93, da Lei 8.443/1992, c/c o art. 19 da IN/TCU 71/2012, sem julgamento de mérito, sem baixa de responsabilidade e sem cancelamento do débito no valor original de R$ 47.000,00, a cujo pagamento continuará obrigado o Sr. Lauro Pereira Albuquerque (CPF XXX.942.313-XX) , ex-prefeito Municipal, para que lhe possa ser dada quitação;
dar ciência desta deliberação ao Fundo Nacional de Desenvolvimento da Educação – FNDE, para fins do cumprimento do art. 15, inciso I, da IN TCU 71/2012, e ao responsável.
1.Processo TC-Processo 037.730/2018-5 (TOMADA DE CONTAS ESPECIAL) 
1.1. Classe de Assunto: II.
1.2. Responsável: Lauro Pereira Albuquerque (CPF XXX.942.313-XX) .
1.3. Unidade: Município de Mata Roma/MA.
1.4. Relatora: ministra Ana Arraes.
1.5. Representante do Ministério Público: procurador Sergio Ricardo Costa Caribé.
1.6. Unidade Técnica: Secretaria de Controle Externo de Tomada de Contas Especial (SecexTCE) .
1.7. Representação legal: não há.
1.8. Determinações/Recomendações/Orientações: não há.

Segunda Câmara

Município de Mata Roma/MA.

Lauro Pereira Albuquerque (CPF XXX.942.313-XX).

ANA ARRAES

não há.

Procurador Sergio Ricardo Costa Caribé.

TOMADA DE CONTAS ESPECIAL (TCE)

Secretaria de Controle Externo de Tomada de Contas Especial (SecexTCE).